【裁判字號】    98,易,31
【裁判日期】    980206
【裁判案由】    違反毒品危害防制條例
【裁判全文】
臺灣雲林地方法院刑事判決                98年度易字第31號
公  訴  人  臺灣雲林地方法院檢察署檢察官
被      告  甲○○
                    （現另案於臺灣雲林看守所羈押中）
上列被告因違反毒品危害防制條例案件，經檢察官提起公訴（97
年度毒偵字第1997號），被告於準備程序期日就被訴事實為有罪
陳述，本院進行簡式審判程序，並判決如下：
    主  文
甲○○施用第二級毒品，累犯，處有期徒刑柒月。
    事  實
一、甲○○前因施用毒品案件，經觀察、勒戒執行完畢，認無繼
    續施用毒品之傾向，予以釋放出所，並由臺灣雲林地方法院
    檢察署檢察官於民國88年7 月3 日以88年度偵字第3338號為
    不起訴處分確定。復因於觀察、勒戒執行完畢5 年內，即88
    年10月初至88年12月10日止連續施用第二級毒品案件，經臺
    灣臺南地方法院以89年度易字第1597號判處有期徒刑6 月確
    定，與另犯之他罪接續執行，於95年1 月11日易科罰金執行
    完畢。詎仍不知悔改，復基於施用第二級毒品甲基安非他命
    之犯意，於97年10月26日18時許，在雲林縣西螺鎮○○路旁
    公共廁所內，以將甲基安非他命置於鋁箔紙上，點火燒烤後
    吸食其煙霧之方式，施用第二級毒品甲基安非他命1 次。嗣
    於97年10月29日9 時30分許，為警持臺灣雲林地方法院核發
    之搜索票，在雲林縣西螺鎮○○路304 號第一旅社306 號房
    內查獲，並扣得葡萄糖1 包、夾鍊袋3 個、吸管分裝鏟等物
    （以上均另案證物），經帶回警局採其尿液送驗結果，呈現
    甲基安非他命陽性反應，始查悉上情。
二、案經雲林縣警察局西螺分局報告臺灣雲林地方法院檢察署檢
    察官偵查起訴。
    理  由
一、本件被告所犯為死刑、無期徒刑、最輕本刑為三年以上有期
    徒刑以外之罪，亦非屬高等法院管轄之第一審案件，其於準
    備程序進行中，先就被訴事實為有罪之陳述，經法官告知簡
    式審判程序之旨，並聽取公訴檢察官之意見後，依刑事訴訟
    法第273 條之1 第1 項、第273 條之2 等規定，裁定進行簡
    式審判程序，且不受同法第159 條第1 項、第161 條之2 、
    第161 條之3 、第163 條之1 及第164 條至第170 條所規定
    證據能力認定及調查方式之限制，合先敘明。
二、上開事實，經被告於警詢、偵查及本院審理時坦承不諱，而
    被告所犯施用第二級毒品犯行，分別於97年10月29日19時50
    分許，經其同意後為警所採集之尿液，送往臺灣檢驗科技股
    份有限公司以酵素免疫分析法EIA 篩檢及氣相層析質譜儀法
    GC／MS檢驗之結果，確呈現甲基安非他命陽性反應，此有雲
    林縣警察局毒品犯罪嫌疑人尿液採驗作業管制紀錄，及臺灣
    檢驗科技股份有限公司97年11月12日濫用藥物尿液檢驗報告
    各1 紙附卷可稽（見警卷第15、16頁），足認被告之自白與
    事實相符，堪以採信。
三、再按毒品危害防制條例於92年7 月9 日修正公布，自93年1
    月9 日施行，其中第20條將施用毒品之刑事處遇程序，區分
    為「初犯」及「5 年內再犯」、「5 年後再犯」。而依修正
    後之規定，僅限於「初犯」及「5 年後再犯」2 種情形，始
    應先經觀察、勒戒或強制戒治程序。倘被告於5 年內已再犯
    ，經依法追訴處罰，縱其第3 次（或第3 次以上）再度施用
    毒品之時間，在初犯經觀察、勒戒或強制戒治執行完畢釋放
    5 年以後，已不合於「5 年後再犯」之規定，且因已於「5
    年內再犯」，顯見其再犯率甚高，原實施觀察、勒戒或強制
    戒治，已無法收其實效，即應依該條例第10條處罰（最高法
    院95年度第7 次刑事庭會議決議參照）。至於第三次（或第
    三次以上）施用毒品之時間，是否宜有期間限制？以多久為
    適宜？則分屬刑事政策、專門醫學之範圍，非審判機關所能
    決定，有待循立法途徑解決（最高法院96年度臺非字第119
    號、第236 號判決參照）。經查，被告前因施用毒品案件，
    經觀察、勒戒執行完畢，認無繼續施用毒品之傾向，予以釋
    放出所，並由臺灣雲林地方法院檢察署檢察官於88年7 月3
    日以88年度偵字第3338號為不起訴處分確定。復因88年10月
    初至88年12月10日止連續施用第二級毒品案件，經臺灣臺南
    地方法院以89年度易字第1597號判處有期徒刑6 月確定，與
    另犯之他罪接續執行，於95年1 月11日易科罰金執行完畢，
    此有臺灣高等法院被告前案紀錄表1 份附卷可憑，是本件被
    告雖係於受觀察、勒戒執行完畢後5 年後，再犯本件毒品危
    害防制條例第10條第2 項之罪，惟因前述5 年內曾另再犯施
    用毒品罪名而屬3 犯以上，即非屬毒品危害防制條例第20條
    第3 項所規定之「5 年後再犯」之情形，是本件事證明確，
    被告犯行堪以認定。
四、核被告所為，係犯毒品危害防制條例第10條第2 項之施用第
    二級毒品罪。被告持有第二級毒品之低度行為，則為前述施
    用之高度犯行所吸收，不另論罪。又被告有如事實欄所記載
    之前科紀錄，此有臺灣高等法院被告前案紀錄表1 份附卷足
    憑，其於有期徒刑執行完畢後，5 年內故意再犯本件有期徒
    刑以上之罪，為累犯，應依刑法第47條第1 項加重其刑。爰
    審酌被告前因施用毒品案件，已經觀察勒戒、強制戒治及刑
    罰執行完畢，竟仍不思悔改，徹底袪除施用毒品之惡習，反
    而再次施用甲基安非他命沈淪毒海，殊不可取，然念及被告
    施用毒品之犯行，在本質上乃屬戕害自己身心健康之行為，
    尚未有嚴重破壞社會秩序或侵害他人權益之情形，且犯後坦
    承犯行，態度尚佳等一切情狀，量處如主文所示之刑。至扣
    案葡萄糖1 包、夾鍊袋3 個、吸管分裝鏟等物，因係另案扣
    押證物，又非違禁物，故不予沒收，附此說明。
五、據上論斷，應依刑事訴訟法第273 條之1 第1 項、第299 條
    第1 項前段，毒品危害防制條例第10條第2 項，刑法第11條
    前段、第47條第1 項，判決如主文。
本案經檢察官郭俊男到庭執行職務。
中    華    民    國    98    年    2    月     6    日
                  刑事第三庭    法  官  蕭雅毓
以上正本證明與原本無異。
如不服本判決應於收受判決後10日內向本院提出上訴書狀，並應
敘述具體理由；其未敘述上訴理由者，應於上訴期間屆滿後20日
內向本院補提理由書（均須按他造當事人之人數附繕本）。「切
勿逕送上級法院」。
                                書記官  鍾宜津
中    華    民    國    98    年    2     月     6    日
附錄本案論罪科刑法條全文：
毒品危害防制條例第10條
施用第一級毒品者，處 6 月以上 5 年以下有期徒刑。
施用第二級毒品者，處 3 年以下有期徒刑。


司法院資訊處製作；財團法人民間司法改革基金會備份。
